# 请教陈版，关于银行承兑票据分类问题

提问人：zjc1990 时间：2022-04-08 16:01:15
期末非6+9银行不能终止确认的银行承兑列示到应收票据，6+9银行列示到应收款项融资，那未到期6+9银行银行承兑票据贴现，该贴现非买断式，该类票据放到应收票据还是应收款项融资列示？

回答人：chenyiwei
虽然是有追索权的贴现，但因为是6+9银行签发的银行承兑汇票，被追索的可能性极低，故在贴现时可以终止确认。